【裁判字號】    98,簡上,28
【裁判日期】    980318
【裁判案由】    給付票款
【裁判全文】
臺灣臺中地方法院民事判決              98年度簡上字第28號
上  訴  人  丙○○○
訴訟代理人  乙○○
被上訴人    甲○○○○○○
上列當事人間請求給付票款事件，上訴人對於中華民國97年12月
19日本院臺中簡易庭97年度中簡字第4183號第一審判決提起上訴
，本院於98年3月4日言詞辯論終結，判決如下：
    主      文
上訴駁回。
第二審訴訟費用由上訴人負擔。
    事實及理由
一、本件被上訴人主張：伊執有上訴人簽發發票日為民國97年5
    月31日，金額新臺幣（下同）85萬元，票號CL0000000號，
    以彰化銀行水湳分行為付款人之支票一紙，屆期後於97年6
    月2日提示，不獲付款。爰依票據關係，求為命上訴人給付
    伊85萬元，及自97年6月2日起至清償日止，按年息百分之6
    計付利息之判決（第一審判決命上訴人給付75萬5千8百元本
    息，駁回被上訴人其餘請求，被上訴人對其敗訴部分未聲明
    不服）。
二、上訴人則以：伊之配偶乙○○及訴外人蔡端容前向被上訴人
    之母何陳秀瓊借款一百萬元，何陳秀瓊死亡後，乙○○向被
    上訴人清償15萬元，同時向伊借用系爭支票交付被上訴人，
    被上訴人取得系爭支票有惡意或重大過失，不得享有票據上
    之權利。又乙○○自92年6月起，匯款予被上訴人7次，每次
    1萬5千7百元，共計10萬9千9百元；蔡端容自94年8月起至97
    年9月止，每月攤還5千7百元，共計清償21萬6千6百元；另
    以處分何陳秀瓊之遺產分得部分清償8萬元，均應予扣除等
    語，資為抗辯。
三、被上訴人就其主張之事實，已據提出支票及退票理由單為證
    ；上訴人對於其夫乙○○原借款一百萬元，於92年間清償15
    萬元，尚欠被上訴人85萬元，上訴人同意乙○○簽發系爭支
    票交付被上訴人乙節，並無爭執。從而，被上訴人要非以惡
    意或重大過失取得系爭支票至明，上訴人此項抗辯，尚非可
    採。乙○○自92年6月起，先後匯款予被上訴人6次，每次1
    萬5千7百元，共計9萬4千2百元，有匯款單可考。上訴人雖
    抗辯：乙○○共匯款7次，另蔡端容先後按月攤還計21萬6千
    6百元，及以處分何陳秀瓊之遺產分得部分清償8萬元云云，
    惟為被上訴人所否認，上訴人不能舉證證明，不足採信。扣
    除上開已清償部分9萬4千2百元，乙○○尚欠75萬5千8百元
    ，上訴人以系爭支票清償上開借款，於上開欠款範圍內應負
    給付票款之責。被上訴人請求上訴人如數給付，及自提示日
    即97年6月2日起至清償日止，按年息百分之6計付利息，洵
    屬正當，應予准許。原審就此部分為上訴人敗訴之判決，核
    無不合。上訴論旨，指摘原判決此部分為不當，求予廢棄，
    非有理由。
四、據上論結，本件上訴為無理由。依民事訴訟法第436條之1第
    3項、第449條第1項、第78條，判決如主文。
中    華    民    國    98    年    3     月    18    日
                  民事第六庭    審判長法  官  李彥文
                                      法  官  許石慶
                                      法  官  曹宗鼎
以上為正本係照原本作成。
本件不得上訴。
中    華    民    國    98    年    3    月    27    日
                                      書記官


司法院資訊處製作；財團法人民間司法改革基金會備份。
